

KONTAKT



Data urodzenia: 09.06.1991



wojciech.szczygielski91@gmail.com



+48 530 076 854



Łomianki / Warsaw, Poland



https://github.com/vytautas-dev

www.linkedin.com/in/ wojciech-szczygielski-428801228/

www.wojciech-sz.infinityfreeapp.com

EDUKACJA

TRANSPORT - TYTUŁ MAGISTER

Uczelnia Techniczno Handlowa im. Heleny Chodkowskiej, Warsaw 2018-2019

LOGISTYKA - TYTUŁ LICENCJAT

Szkoła Główna Gospodarstwa Wiejskiego, Warsaw 2012-2015

SKILLS

AKTUALNA PRACA:

- AutoCAD
- CoreIDRAW
- Zarządzanie projektem

NOWO NABYTE UMIEJĘTNOŚCI:

- HTML/CSS
- JavaScript
- React.js
- Node.js
- i więcej...



WOJCIECH SZCZYGIELSKI

GRAFIK CAD & MENADŻER PROJEKTU POCZĄTKUJĄCY PROGRAMISTA JAVASCRIPT

DOŚWIADCZENIE

GRAFIK CAD & MENADŻER PROJEKTU

Art-BRO Waldemar Fotek

2012 - OBECNIE

- tworzenie rysunków CAD konstrukcji stalowych
- przygotowywanie wizualizacji oznakowania wizualnego
- współpraca z podwykonawcami i firmami budowlanymi
- kontrola produkcji i jakości
- kontakt z klientem

JAVASCRIPT FRONT-END DEVELOPER

Ukończone kursy online:

2021 - 2022

- Web Developer od podstaw. Samuraj Programowania
- React od podstaw. Samuraj Programowania.
- Wprowadzenie do Git i Github. Samuraj Programowania.
- Kurs React w Praktyce. Adam Romański.
- Node with React: Fullstack Web Development. Stephen Grider.
- The MERN Fullstack. Maximilian Schwarzmuller.
- MERN Stack Front To Back: Full Stack React, Redux & Node.js. Brad Traversy.

O MNIE

Aktualnie jestem grafikiem CAD w firmie reklamowej w Łomiankach, pod Warszawą. Zajmuję się również zarządzaniem całym projektem zaczynając od ustaleń z klientem, kończąc na wykonywaniu dokumentacji powykonawczej.

Około 1.5 roku temu zdecydowałem się zmienić swoje życie i zacząć coś nowego.

Poszukuję swojej pierwszej pracy i doświadczenia w branży IT. Programowania uczę się samodzielnie. Ukończyłem kilka kursów i tutoriali online. Moim zainteresowaniem jest biblioteka React i jej połączenie z backendem w technologii MERN. Mimo to, jestem otwarty na wszelkie sugestie i gotowy na naukę nowych technologii. W początkowej fazie chciałbym rozpocząć pracę stacjonarną w Warszawie.

Wyrażam zgodę na przetwarzanie moich danych osobowych dla potrzeb niezbędnych do realizacji procesu rekrutacji (zgodnie z ustawą z dnia 10 maja 2018 roku o ochronie danych osobowych (Dz. Ustaw z 2018, poz. 1000) oraz zgodnie z Rozporządzeniem Parlamentu Europejskiego i Rady (UE) 2016/679 z dnia 27 kwietnia 2016 r. w sprawie ochrony osób fizycznych w związku z przetwarzaniem danych osobowych i w sprawie swobodnego przepływu takich danych oraz uchylenia dyrektywy 95/46/WE (RODO).



CONTACT



Birth date: 09.06.1991



wojciech.szczygielski91@gmail.com



+48 530 076 854



Lomianki / Warsaw, Poland



https://github.com/vytautas-dev

www.linkedin.com/in/ wojciech-szczygielski-428801228/

www.wojciech-sz.infinityfreeapp.com

EDUCATION

MASTERS OF TRANSPORT

Uczelnia Techniczno Handlowa im. Heleny Chodkowskiej, Warsaw 2018-2019

BACHELORS OF LOGISTICS

Szkoła Główna Gospodarstwa Wiejskiego, Warsaw 2012-2015

SKILLS

PREVIOUS WORK

- AutoCAD
- CorelDRAW
- Project management

NEWLY ACQUIRED SKILLS

- HTML/CSS
- JavaScript
- React.js
- Node.js
- and more...



WOJCIECH SZCZYGIELSKI

PROJECT MANAGER & CAD / VECTOR GRAPHIC BEGINNER JAVASCRIPT DEVELOPER

EXPERIENCE

PROJECT MANAGER & CAD / VECTOR GRAPHIC

Art-BRO Waldemar Fotek

2012 - PRESENT

- making CAD drawings of substructure for signage advertising elements
- making visualisations for advertising signage
- cooperation with subcontractors and construction companies
- quality and production checking
- contact with the client

JAVASCRIPT FRONT-END DEVELOPER

Completed online courses:

2021 - 2022

- Web Developer od podstaw. Samuraj Programowania
- React od podstaw. Samuraj Programowania.
- Wprowadzenie do Git i Github. Samuraj Programowania.
- Kurs React w Praktyce. Adam Romański.
- Node with React: Fullstack Web Development. Stephen Grider.
- The MERN Fullstack. Maximilian Schwarzmuller.
- MERN Stack Front To Back: Full Stack React, Redux & Node.js. Brad Traversy.

ABOUT ME

Hello!

Currently I am AutoCAD graphic designer in advertisement company in Lomianki, near Warsaw. I also deals with project management starting from the customer consultation, ending with issue an invoice.

But about 1.5 year ago I decided to change my life and start something new.

I am looking for my first job and experience in the IT industry. I am learning programming on my own. I completed many online courses and tutorials. My main interest is React and its connection to full-stack devolopment with MERN technology. Anyway, I am open to suggestions and ready to learn about new technologies. I really want to start work stationary in Warsaw.

Wyrażam zgodę na przetwarzanie moich danych osobowych dla potrzeb niezbędnych do realizacji procesu rekrutacji (zgodnie z ustawą z dnia 10 maja 2018 roku o ochronie danych osobowych (Dz. Ustaw z 2018, poz. 1000) oraz zgodnie z Rozporządzeniem Parlamentu Europejskiego i Rady (UE) 2016/679 z dnia 27 kwietnia 2016 r. w sprawie ochrony osób fizycznych w związku z przetwarzaniem danych osobowych i w sprawie swobodnego przepływu takich danych oraz uchylenia dyrektywy 95/46/WE (RODO).